臺灣臺中地方法院刑事判決　　　　　　　 96年度易緝字第9號
公　訴　人　臺灣臺中地方法院檢察署檢察官
被　　　告　甲○○
　　　　　　　　　　（另案於臺灣臺中監獄苗栗分監執行中）
上列被告因竊盜案件，經檢察官提起公訴（九十五年度偵字第八
七二九號），及移送併辦（臺灣彰化地方法院檢察署九十五年度
偵字第七三六二號），本院合議庭裁定由受命法官獨任進行簡式
審判程序，判決如下：
    主           文
甲○○共同連續毀壞安全設備竊盜，累犯，處有期徒刑壹年貳月
。扣案之鐵鎚壹支、一字型螺絲起子壹支、無線電對講機貳台，
均沒收。
    犯罪事實及理由
一、甲○○前因違反毒品危害防制條例案件，經臺灣苗栗地方法
    院於民國九十二年十一月十七日以九十二年度訴字第一五一
    號判決處有期徒刑一年三月確定，入監服刑後，於九十四年
    二月二十八日執行完畢。猶不知悔改，竟基於意圖為自己不
    法所有之概括犯意，連續為下列行為：(1)甲○○與林金源（
    業經本院判處有期徒刑九月確定）基於意圖為自己不法所有
    之犯意聯絡，共同攜帶甲○○所有、客觀上足對人之身體及
    生命構成威脅而可供兇器使用之鐵鎚與一字型螺絲起子各一
    支，及甲○○所有欲供其等行竊時聯繫用之無線電對講機二
    台，於九十五年三月三十日十二時十分許，至臺中市○○區
    ○○路二段二八四巷六之四號五樓乙○○之住處，由甲○○
    持上開鐵鎚、一字型螺絲起子毀壞乙○○上開住處大門二道
    門鎖之安全設備後，無故侵入乙○○住處（侵入住宅部分未
    據告訴）搜尋財物，林金源則在外把風。其等尚未得手，即
    遭乙○○之鄰居謝志權發現，而報警當場查獲甲○○、林金
    源二人，並扣得上開鐵鎚、一字型螺絲起子各一支及無線電
    對講機二台。(2)甲○○復與真實姓名年籍不詳、綽號「阿黃
    」之成年男子，基於意圖為自己不法所有之犯意聯絡，於九
    十五年五月十六日十六時二十分許，共同駕乘甲○○之弟朱
    建誠所有之車牌號碼6H-4682號自小客車，前往丙○○位於
    彰化縣彰化市○○街六七之一號三樓住處，以不明器械毀壞
    上開丙○○住處大門門鎖之安全設備後，無故侵入丙○○住
    處（毀損及侵入住宅部分均未據告訴），竊取丙○○所有之
    項鍊四條、手鐲二個、手鍊四條、金戒指十四只、鑽戒二只
    等物，得手後即駕駛上開自小客車逃逸，嗣經警調閱路口監
    視器錄影畫面始循線查獲。
二、訊據被告甲○○坦承上開犯罪事實，核與被害人乙○○、丙○○指述及證人謝志權、林詩柔、朱建誠證述之情節相符。
    並有乙○○遭竊現場照片五張、丙○○遭竊現場照片十二張
    、路口監視器錄影畫面翻拍照片一張、車籍查詢資料一紙附
    卷可憑，及鐵鎚、一字型螺絲起子各一支及無線電對講機二
    台扣案可資佐證，足徵被告自白與事實相符。綜上所述，本
    件事證明確，被告犯行堪以認定。
三、按被告行為後，刑法業已修正公布，並自九十五年七月一日
    施行。修正後刑法第二條第一項規定：「行為後法律有變更
    者，適用行為時之法律。但行為後之法律有利於行為人者，
    適用最有利於行為人之法律」，此條規定乃與刑法第一條罪
    刑法定主義契合，而貫徹法律禁止溯及既往原則，係規範行
    為後法律變更所生新舊法律比較適用之準據法，是刑法第二
    條本身雖經修正，但刑法第二條既屬適用法律之準據法，本
    身尚無比較新舊法之問題，應一律適用裁判時之現行刑法第
    二條規定以決定適用之刑罰法律，先予辨明。又本次刑法修
    正之比較新舊法，應就罪刑有關之共犯、未遂犯、想像競合
    犯、牽連犯、連續犯、結合犯，以及累犯加重、自首減輕暨
    其他法定加減原因（如身分加減）與加減例等一切情形，本
    於統一性及整體性原則，綜其全部罪刑之結果而為比較，亦
    有最高法院九十五年度第八次刑庭會議決議可資參照，據此
    ：
（一）毀損罪罰金刑部分：刑法第三百五十四條之毀損罪，其罰
      金刑之法定刑原為得科銀元五百元以下罰金，因罰金罰鍰
      提高標準條例第一項前段規定，提高為十倍，為得科銀元
      五千元以下罰金。而依修正後刑法施行法增訂第一條之一
      規定：「（第一項）中華民國九十四年一月七日刑法修正
      施行後，刑法分則編所定罰金之貨幣單位為新臺幣。（第
      二項）九十四年一月七日刑法修正時，刑法分則編未修正
      之條文定有罰金者，自九十四年一月七日刑法修正施行後
      ，就其所定數額提高為三十倍。但七十二年六月二十六日
      至九十四年一月七日新增或修正之條文，就其所定數額提
      高為三倍」，及刑法第三十三條第五款修正為：「主刑之
      種類如下：五、罰金：新臺幣一千元以上，以百元計算之
      」等規定觀之，依修正後之法律，刑法第三百五十四條之
      毀損罪所得科處之罰金刑最高額為新臺幣一萬五千元、最
      低額為新臺幣一千元，然依被告行為時即修正前刑法第三
      十三條第五款規定之罰金最低額銀元一元，並提高十倍計
      算，前開罰金刑，最高額為銀元五千元，最低額為銀元十
      元，若乘以三倍而換算為新臺幣，最高額雖與新法同為新
      臺幣一萬五千元，然最低額僅為新臺幣三十元。因此，比
      較上述修正前、後之刑罰法律，自以被告行為時即修正前
      關於科處罰金刑之法律較有利於被告。
（二）累犯部分：被告行為後刑法關於累犯之規定雖經修正，惟
      本件被告無論依修正前或修正後之刑法第四十七條規定，
      均應論以累犯，並依法加重其刑，此部分尚無新法或舊法
      較有利於被告之問題。
（三）連續犯部分：修正後刑法已刪除連續犯之規定，此刪除雖
      非犯罪構成要件之變更，但顯已影響行為人刑罰之法律效
      果，自屬法律有變更。被告先後二次竊盜犯行依修正前刑
      法本得論以連續犯之裁判上一罪，依修正後刑法即應分論
      併罰，經比較新舊法之結果，以修正前之刑法較有利於被
      告。
（四）綜合上述各條文修正前後之比較，揆諸前揭最高法院決議
      及修正後刑法第二條第一項前段、但書所規定之「從舊從
      輕」原則，綜其全部罪刑之比較，自應一體適用被告行為
      時之法律，即修正前刑法之相關規定予以論處。
四、查扣案之鐵鎚、一字型螺絲起子均為金屬材質所製，質地堅
    硬，客觀上皆足以對人身安全構成威脅，自屬兇器。又門鎖
    具有防閑作用，自屬安全設備。故核被告上開(1)犯行所為，
    係犯刑法第三百二十一條第二項、第一項第二、三款之攜帶
    兇器、毀壞安全設備竊盜未遂罪，及刑法第三百五十四條之
    毀損罪，又被告與林金源間，有犯意聯絡及行為分擔，為共
    同正犯。被告上開(2)犯行所為，係犯刑法第三百二十一條第
    一項第二款之毀壞安全設備竊盜既遂罪。被告與真實姓名年
    籍不詳、綽號「阿黃」之成年男子間，有犯意聯絡及行為分
    擔，為共同正犯。又被告上開(1)之竊盜犯行，已著手於犯罪
    行為之實行而不遂，為未遂犯，應依修正前刑法第二十六條
    前段規定，按既遂犯之刑減輕其刑。被告一次攜帶兇器、毀
    壞安全設備竊盜未遂犯行、一次毀壞安全設備竊盜既遂犯行
    ，時間緊接，犯罪構成要件相同，顯係基於概括犯意為之，
    應依修正前刑法第五十六條連續犯之規定論以情節較重之毀
    壞安全設備竊盜既遂罪，並加重其刑。又被告係以一行為而
    同時觸犯上開加重竊盜及毀損二罪名，構成異種想像競合犯
    ，應依刑法第五十五條，從一重之連續加重竊盜罪處斷。檢
    察官雖未就被告上開(2)犯行提起公訴，惟此部分與被告經起
    訴成罪之犯行，有連續犯之裁判上一罪關係，為起訴效力所
    及，且經檢察官移送併辦，本院自應併予審理。被告前因違
    反毒品危害防制條例案件，經臺灣苗栗地方法院於九十二年
    十一月十七日以九十二年度訴字第一五一號判決處有期徒刑
    一年三月確定，入監服刑後，於九十四年二月二十八日執行
    完畢，有卷附臺灣高等法院被告前案紀錄表可佐，其於前案
    有期徒刑執行完畢後五年內再犯本件有期徒刑以上之罪，為
    累犯，應依修正前刑法第四十七條規定遞加重其刑。爰審酌
    被告正值青壯，不思自食其力，恣意侵入民宅行竊財物，所
    為對社會治安及被害人財產之危害非輕，惟念其犯後坦承犯
    行，態度良好等一切情狀，量處如主文所示之刑。扣案之鐵
    鎚、一字型螺絲起子各一支及無線電對講機二台，係被告所
    有供本件行竊所用之物，業據其供明在卷，爰依刑法第三十
    八條第一項第二款規定宣告沒收。
據上論斷，應依刑事訴訟法第二百七十三條之一第一項、第二百
九十九條第一項前段，刑法第二條第一項前段、第二十八條、（
修正前）第五十六條、第三百二十一條第一項第二款、第三款、
第二項、第三百五十四條、第五十五條、（修正前）第二十六條
前段、（修正前）第四十七條、第三十八條第一項第二款，罰金
罰鍰提高標準條例第一條前段，判決如主文。
中　　華　　民　　國　　96　　年　　 1  　月　　30　　日
                  刑事第十二庭   法  官   蔡建興
上正本證明與原本無異。
如不服本判決，應於送達後十日內向本院提出上訴狀（須附繕本
），上訴於臺灣高等法院臺中分院。
                                 書記官   黃英寬
中　　華　　民　　國　　96　　年　　 1  　月　　30　　日
附錄本案論罪科刑法條
刑法第三百二十一條
犯竊盜罪而有左列情形之一者，處六月以上、五年以下有期徒刑
：
一  於夜間侵入住宅或有人居住之建築物、船艦或隱匿其內而犯
    之者。
二  毀越門扇、牆垣或其他安全設備而犯之者。
三  攜帶兇器而犯之者。
四  結夥三人以上而犯之者。
五  乘火災、水災或其他災害之際而犯之者。
六  在車站或埠頭而犯之者。
前項之未遂犯罰之。
刑法第三百五十四條
毀棄、損壞前二條以外之他人之物或致令不堪用，足以生損害於
公眾或他人者，處二年以下有期徒刑、拘役或五百元以下罰金。
